臺灣高雄地方法院刑事判決　　　　　　　93年度易字第1705號
公　訴　人　臺灣高雄地方法院檢察署檢察官
被　　　告　丁○○
上列被告因竊盜案件，經檢察官提起公訴（93年度偵字第14291
號、93年度偵字第15833 號），本院判決如下：
    主  文
丁○○無罪。
    理  由
一、公訴意旨係以：被告丁○○與另案被告乙○○（起訴書誤為
    林柏祥，另由臺灣彰化地方法院檢察署偵辦中）共同基於意
    圖為自己不法所有之概括犯意聯絡，自民國93年2 月上旬某
    日起至同年4 月13日止，連續於附表所示之時間、地點，以
    翻越2 樓陽台後，由工廠屋頂爬入屋內之方式，竊取附表編
    號一至七號之青漢藝業有限公司（下稱青漢公司）所有之銅
    製品及編號八號之甲○○所有之白鐵製扶手1 組等物，得手
    後轉賣予不知情之「大成資源回收場」負責人黃丹美，所得
    則朋分花用殆盡，因認被告涉犯刑法第321 條第1 項第2 款
    之加重竊盜及同法第320 條第1 項之普通竊盜罪嫌等語。
二、按被告未經審判證明有罪確定前，推定其為無罪。犯罪事實
    應依證據認定之，無證據不得認定犯罪事實；被告或共犯之
    自白，不得作為有罪判決之唯一證據，仍應調查其他必要之
    證據，以察其是否與事實相符；不能證明被告犯罪者，應諭
    知無罪之判決，刑事訴訟法第154 條、第156 條第2 項及第
    301 條第1 項分別定有明文。又事實之認定，應憑證據，如
    未能發現相當證據，或證據不足以證明，自不能以推測或擬
    制之方法，為裁判基礎；再認定犯罪事實，所憑之證據，雖
    不以直接證據為限，間接證據亦包括在內，然無論直接或間
    接證據，其為訴訟上之證明，須於通常一般之人均不至於有
    所懷疑，而得確信其為真實之程度者，始得據之為有罪之認
    定，倘其證明尚未達到此一程度，而有合理性懷疑之存在時
    ，即無從為有罪之認定，此分別有最高法院40年台上字第86
    號及76年台上字第4986號判例可資參照。
三、公訴人認被告涉有前揭加重竊盜及普通竊盜之犯行，無非係
    以另案被告乙○○之供詞、青漢公司廠長曾基峰之陳述、被
    害人甲○○之指訴及證人黃丹美之證詞為主要論據。訊據被
    告堅決否認有何加重竊盜及普通竊盜之犯行，辯稱其於93年
    2 月初因骨折住院，不可能翻越陽台進入青漢公司內竊取銅
    製品等語。經查：
  (一)按被告以外之人於審判外之言詞或書面陳述，除法律有規定
    者外，不得作為證據。又被告以外之人於偵查中向檢察官所
    為之陳述，除顯有不可信之情況者外，得為證據；被告以外
    之人於審判中有所在不明而傳喚不到之情形者，其於司法警
    察調查中所為之陳述，經證明具有可信之特別情況，且為證
    明犯罪事實之存否所必要者，得為證據。刑事訴訟法第159
    條第1 項、第159 條之1 第2 項及第159 條之3 第3 款分別
    定有明文。而此處所謂之「被告以外之人」應包括共犯，此
    觀諸同法第159 條之1 立法說明謂：「被告以外之人（含共
    同被告、共犯、被害人、證人等）... 。」即明。本件另案
    被告乙○○迭於警詢及偵查中自承涉犯加重竊盜罪嫌，其既
    已坦承不諱，客觀上即無受違法取供等非出於自由意願而為
    陳述之情事，且其經本院以證人之身分傳喚並拘提，均未到
    案作證，而依起訴意旨所載，本件案發時除被告及另案被告
    乙○○外，已無第三人在場，足認另案被告乙○○之陳述並
    非其他供述證據所得取代，則其於警詢及偵訊時之陳述即為
    證明被告犯罪事實存否所必要，揆諸前揭規定，應認其於警
    詢及偵訊時所為之陳述具有證據能力。
  (二)惟查，另案被告乙○○因涉嫌搬運甲○○所有之白鐵製扶手
    1 組為警查獲後，於93年4 月19日接受警詢時供稱：「（問
    ：你與丁○○另有無共犯何案？）沒有。（問：你與丁○○
    是何關係？）我與丁○○認識約1 、2 星期。」等語（彰化
    縣警察局和美分局偵查卷宗第2 頁），核與被告辯稱其係於
    93年4 月初始認識另案被告乙○○，且並未與另案被告乙○○共犯加重竊盜罪等情相符，則被告既係於93年4 月間始與
    另案被告乙○○相識，顯無自同年2 月間起即共同前往青漢
    公司竊取銅製品之理。雖另案被告乙○○嗣於警詢及偵訊時
    改稱因其曾任職於青漢公司，得知該公司內放置大量之銅製
    品，且保全設施有死角，可從隔壁住家翻越屋頂，再自未裝
    設保全設施之2 樓窗戶侵入廠房竊取銅製品，故由其負責把
    風，再由被告侵入青漢公司內竊得附表編號一至七號所示之
    銅製品云云，惟其前後陳述顯有不一，已難遽予採信。又被
    告於93年1 月23日因車禍前往南門綜合醫院急診，經診斷為
    右小腿徑骨幹線性骨折，由該院以石膏副木固定後於當日離
    院，嗣被告再因右膝挫創傷、行走障礙之傷勢，自同月27日
    起至同年2 月2 日止，在臺灣省私立桃園仁愛之家附設新生
    醫院住院療養等情，分別有南門綜合醫院94年1 月18日南綜
    醫字第037 號函暨急診病歷及臺灣省私立桃園仁愛之家附設
    新生醫院94年2 月1 日新醫字第94006 號函暨病歷各1 份在
    卷可稽（本院卷第40至48頁），則被告於受有前揭傷勢之情
    形下，能否翻越住家屋頂並自青漢公司之2 樓窗戶侵入廠房
    內，竊取重達數十公斤不等之銅製品，尚非無疑。況另案被
    告乙○○既曾任職於青漢公司，應就該公司之內部環境、藏
    放物品之地點或裝設保全設施之位置等細節較為熟悉，自應
    由其負責進入該公司內竊取銅製品，較有利於實施竊盜犯行
    ，乃其竟推由小腿受有骨折傷勢之被告侵入該公司內竊取重
    物，實與一般常理有悖，足見另案被告乙○○之前揭陳述與
    客觀事證及一般經驗法則不符，自不得遽為不利於被告之認
    定依據。
  (三)青漢公司之廠長曾基峰及被害人甲○○於警詢時，均僅單純
    陳述如附表所示之銅製品、白鐵製扶手遭竊之數量及查獲之
    過程，並未指訴被告即為行竊之人。至證人黃丹美則證稱另
    案被告乙○○駕車承載附表編號一至七號所示之銅製品前往
    其所經營之「大成資源回收場」變賣時，其中2 次發現有另
    1 名男子在外等候，惟其並未看清該名男子之長相，且經警
    提出被告之照片供其指認後，其亦表示無法確定被告是否即
    為該名男子等語（高雄地檢署93年度偵字第14291 號卷第16
    、17頁，彰化縣警察局偵查卷宗第9 頁反面）。再觀諸青漢
    公司監視錄影帶翻拍之照片所示，亦僅呈現1 部疑似另案被
    告乙○○駕駛之自用小客車駛離青漢公司之影像，而未攝得
    任何有關被告之物品或身影（彰化縣警察局偵查卷宗第26頁
    反面、第27頁），足徵曾基峰、甲○○、黃丹美之上開陳述
    及卷附照片均不足以證明被告與本件竊盜犯行有關。
  (四)此外，警方亦未自被告之身體或住處查獲任何與本件竊盜犯
    行有關之贓物、證物，則另案被告乙○○前揭不利於被告之
    供述，既乏其他積極證據足資佐證是否與事實相符，自難遽
    採為認定被告犯罪事實之證據。
四、綜上所述，本件尚乏積極證據足資證明被告有何加重竊盜或
    普通竊盜之犯行，自難僅以另案被告乙○○前揭顯有瑕疵之
    陳述，據為認定被告犯罪事實之唯一依據。此外，公訴人復
    未提出其他積極證據用資證明被告確有其所指訴之加重竊盜
    及普通竊盜犯行，本院認被告之犯罪嫌疑不足，揆諸前揭規
    定及判例意旨，依法應為被告無罪之諭知。
據上論斷，應依刑事訴訟法第301 條第1 項，判決如主文。
本案經檢察官丙○○到庭執行職務。
中　　華　　民　　國　　94　　年　　5 　　月　　31　　日
                  刑事第十一庭  審判長法  官  徐美麗
                                      法  官  高增泓
                                      法　官  鄭詠仁
以上正本證明與原本無異。
如不服本判決，應於判決送達後10日內，向本院提出上訴狀。
                                      書記官  蔡妮君
中　　華　　民　　國　　94　　年　　5 　　月　　31　　日
附表：
┌──┬─────┬────────┬───┬────┐
│編號│犯罪時間　│犯罪地點　　　　│被害人│竊取物品│
├──┼─────┼────────┼───┼────┤
│一  │93年2 月上│彰化縣鹿港鎮鹿和│青漢藝│銅製品80│
│    │旬某日上午│路44段439號     │業有限│公斤    │
│    │          │                │公司  │        │
├──┼─────┼────────┼───┼────┤
│二  │93年2 月中│同上            │同上  │銅製品90│
│    │旬某日上午│                │      │公斤    │
├──┼─────┼────────┼───┼────┤
│三  │93年2 月下│同上            │同上  │銅製品80│
│    │旬某日上午│                │      │公斤    │
├──┼─────┼────────┼───┼────┤
│四  │93年3 月下│同上            │同上  │銅製品80│
│    │旬某日上午│                │      │公斤    │
├──┼─────┼────────┼───┼────┤
│五  │93年3 月底│同上            │同上  │銅製品90│
│    │某日      │                │      │公斤    │
├──┼─────┼────────┼───┼────┤
│六  │93年4 月13│同上            │同上  │銅製品38│
│    │日上午7 時│                │      │1.2公斤 │
│    │50分      │                │      │        │
├──┼─────┼────────┼───┼────┤
│七  │93年4 月13│同上            │同上  │銅製品22│
│    │日14時40分│                │      │.8公斤  │
├──┼─────┼────────┼───┼────┤
│八  │93年4 月1 │彰化縣伸港鎮溪底│甲○○│白鐵製扶│
│    │日15時    │村文功5 街3 號前│      │手1 組  │
└──┴─────┴────────┴───┴────┘
